臺灣臺北地方法院刑事判決　　　　　　　95年度易字第1879號
　　公　訴　人　臺灣臺北地方法院檢察署檢察官
　　被　　　告　丁○○
上列被告因詐欺案件，經檢察官提起公訴（95年度偵緝字第605
號），本院判決如下：
    主  文
丁○○幫助共同連續意圖為自己不法之所有，以詐術使人將本人
之物交付，處有期徒刑壹年。
    事  實
一、丁○○乃具相當社會生活經驗之人，對於貿然將自己開立之
    金融帳戶存摺、金融卡及密碼，交付予其他不熟悉人任意使
    用，可能因此供人利用為犯罪所用，而坊間每每發生有人遭
    詐騙將款項匯入人頭帳戶後遭提領一空，致追索不能一事明
    知，並對所提供之帳戶可能因而幫助他人從事詐欺不法犯罪
    有預見，仍於不違背其本意情形下，基於幫助不詳姓名、年
    籍之成年人連續詐欺取財之未必故意，於民國（下同）九十
    三年九月間某日，將其所開立，如附表壹所示帳戶之存摺、
    金融卡及密碼，在某不詳地點，一起提供予有意犯罪之不詳
    人士使用（無法證明係多次交付）。嗣不詳人士組成之詐騙
    集團成員即基於意圖為自己不法之所有之概括犯意聯絡，自
    同年九月間至十一月間，連續以附表貳所示之方式，詐騙如
    附表貳所示之人得手。嗣因遭騙之己○○報警處理，經警循
    線查悉上情。
二、案經臺北市政府警察局萬華分局報告臺灣臺北地方法院檢察
    署檢察官偵查起訴。
    理  由
一、按被告以外之人於偵查中向檢察官所為之陳述，除顯有不可
    信之情況者外，得為證據；被告以外之人於審判外之陳述，
    雖不符前四條（刑事訴訟法第一百五十九條之一至第一百五
    十九條之四）之規定，而經當事人於審判程序同意作為證據
    ，法院審酌該言詞陳述或書面陳述作成時之情況，認為適當
    者，亦得為證據；當事人、代理人或辯護人於法院調查證據
    時，知有刑事訴訟法第一百五十九條第一項不得為證據之情
    形，而未於言詞辯論終結前聲明異議者，視為有前項之同意
    ，刑事訴訟法第一百五十九條之一、第一百五十九條之五分
    別著有明文。本案被害人前於警詢時所為之陳述，被告於本
    院言詞辯論終結前均未聲明異議，並於準備程序即表示對於
    下列引用證據之證據能力均無意見，本院依據前開規定，復
    審酌上開言詞陳述作成之情況，因被害人等之警詢、偵查筆
    錄內容均係陳述其被詐騙之過程，對匯入之帳戶究係何人所
    有？被告為何人？均不知情，衡情其陳述當無受到任何外力
    或自我價值判斷干擾之情狀，並無顯不可信之情形，足認下
    列供述證據均得為證據，且屬適當，合先說明。
二、訊據被告丁○○矢口否認有何幫助詐欺之犯行，辯稱：我從
    來都不知道詐欺之事，我不知道我帳戶裡有錢。我帳戶沒交
    給別人，均係我去申請時一起丟掉，國泰世華銀行、華南銀
    行及郵局帳戶之印章、存摺，我都放在包包裡面，坐計程車
    一起掉，我沒去報案，因為我想說剛申請出來，裡面也沒有
    錢，我沒有叫被害人匯款給我云云。
三、經查：
    （一）、被告丁○○確有於附表壹所示開立之帳戶，且如附
            表壹所示之帳戶均遭不詳人士用以詐騙如附表貳所
            示之被害人，致被害人等陸續陷於錯誤，而將被詐
            欺之款項如數匯入被告之前揭帳戶內，且旋遭提領
            一空等情，被告並不否認（見本院卷九十六年一月
            十八日準備程序筆錄、九十六年四月十八日審判筆
            錄），且經證人己○○於偵查時結證無訛（見偵查
            卷第一○八頁），復有證人洪世保、陳惠玲、廖本
            憲、蔡敏松於偵查中證述（見本院卷第五三至五四
            頁）、證人乙○○、甲○○、庚○○於本院審理時
            結證（分見本院卷九十六年三月七日、四月十八日
            審判筆錄）各情節明確，此外，並有如附表壹所示
            帳戶之開戶資料及交易明細查詢（分見偵緝卷第四
            九至五一頁、第五三頁、第五五至五九頁、第六七
            至六八頁、本院卷第四二至四三頁、第四六至四七
            頁、第五○頁）、各被害人之匯款單、存款憑條、
            匯款回條、匯款申請書、匯款執據、入戶電匯申請
            書等共二十三紙（見偵查卷第二一至二二頁、附件
            卷第七至八頁、第四一至四二頁、第五七頁、第六
            ○頁及本院卷第一○一至一一一頁、第一三五、一
            三六頁）存卷可稽，足認被告所開立如附表壹所示
            之各帳戶，確已供有意行騙之不詳人士所組成之詐
            騙集團為如附表貳所示犯行之贓款匯款、轉帳所用
            ，殆無疑義。
    （二）、被告雖一再以前開情詞置辯，然而，被告前後供述
            並不一致，其於本院九十五年十月二十三日訊問時
            曾辯稱：我遺失三天後，有請房東丙○○用電話將
            帳戶止付云云，待本院函詢國泰世華銀行後（國泰
            世華銀行函覆稱：被告如附表壹編號一帳戶未曾請
            求掛失止付），其尚辯稱：我可以找到銀行承辦掛
            失之人云云，惟經本院復函詢郵局、華南商業銀行
            、彰化銀行均覆知如附表壹編號二至四之帳戶均無
            申報遺失之掛失記錄，有中華郵政股份有限公司板
            橋郵局九十六年二月六日板營字第○九六○二○○
            三三九號函、華南商業銀行南勢角分行九十六年二
            月一日華南勢字第○九六○○○一五號、彰化商業
            銀行中和分行九十六年二月一日彰中和字第○九六
            ○○六六號函在卷可憑，其始於本院審理時坦承：
            我都沒有去報遺失，我那時去大陸等語（見本院卷
            九十六年四月十八日審判筆錄），足見其空言辯稱
            如附表壹所示之帳戶存摺、提款卡、密碼有遺失之
            情事，應屬卸責之詞，而難採信。況且，被告所有
            如附表壹所示帳戶之存摺、提款卡、密碼，衡情其
            性質均屬於個人經常使用之理財工具，且攸關帳戶
            所有人之社會交易信用度，依日常生活經驗、知識
            ，常人均可判斷此係屬於個人重要物品，當妥為保
            管，如有遺失應速為後續處理，以避免損失及危害
            擴大，被告於本院審理時自承之前已有使用存摺經
            驗，心理也知道重要性等語（見同日審判筆錄），
            其對此自無不能知悉之理，徒以帳戶裡沒錢為由，
            故均未申請掛失云云置辯，顯與常情有違。
    （三）、再者，每一金融帳戶之提款卡均設有專屬之密碼，
            除非設定人或其告知之人外，旁人難僅以亂數排列
            方式得知密碼，惟如附表壹所示帳戶之交易明細，
            均有諸多係以提款卡提領現金之記錄，此有前揭交
            易明細可參，而被告供稱：其並無持卡領用如附表
            壹所示帳戶內之款項等語，可推知必定有他人知悉
            被告所設定之密碼無誤。被告於偵查中僅辯稱：因
            密碼單一起掉云云，其於審理中復支吾其詞，辯稱
            ：因密碼放在裡面，我舊密碼係三六二五，我已要
            申請，但我密碼都有寫在裡面，因提款卡要密碼云
            云，其明知提款卡密碼之重要性，若真係遺失，竟
            無掛失、報警之舉，顯難置信，益徵其所辯無足可
            採。。
    （四）、按刑法上之故意犯，可分為直接故意與不確定故意
            ，所謂不確定故意即指行為人對於構成犯罪之事實
            ，預見其發生而其發生並不違反其本意，刑法第十
            三條第二項定有明文。查存款帳戶之存摺、提款卡
            、密碼，僅係供使用人作為存款、提款、匯款、轉
            帳之用，一般人均得自行向銀行申請開立存款帳戶
            、領取帳戶存摺及提款卡、密碼加以使用，並無任
            何特定身分之限制；苟非意在將該活期儲蓄存款帳
            戶作為犯罪之不法目的或掩飾真實身分，實無以他
            人名義之帳戶存摺、提款卡進行交易之必要。況且
            ，近來佯稱退稅、欠款、查詢帳戶、中獎等方式詐
            欺之犯罪類型層出不窮，此類犯罪多利用人頭帳戶
            作為贓款出、入帳戶，業廣經媒體披載，政府亦多
            所宣導，目的均在避免民眾受騙，被告係成年之人
            ，具相當社會經驗，其於審理過程中之應對、舉止
            均與常人無異，係具通常智識程度之人，對此應知
            悉甚詳，業經其供稱無訛（見本院卷九十五年十月
            二十三日訊問筆錄），是以，其將自己開立如附表
            壹所示之帳戶存摺、提款卡、密碼等，交付不詳人
            士使用，而被利用當詐欺犯罪時之贓款出、入人頭
            帳戶使用，當為其所能預見，且此事之發生無違被
            告本意，被告有幫助不法之徒利用如附表壹所示帳
            戶犯詐欺取財罪之不確定故意甚明。更況有意詐騙
            之人以他人帳戶供作款項出入之帳戶，衡情通常會
            先取得帳戶所有人之同意才使用，否則一旦帳戶遭
            所有人先予掛失，被害人陸續匯入之款項，即遭凍
            結無法提領，帳戶所有人反可輕易辦理補發存簿或
            變更印鑑、密碼，將款項提領一空，有意犯罪者斷
            無甘冒此風險之可能。從而，被告所有如附表壹所
            示之帳戶，應係由被告提供予利用此等帳戶詐騙之
            人使用之情，益臻明確。
    （五）、綜上所述，本案事證明確，被告所辯為臨訟飾卸脫
            免之詞，難以採信，其幫助詐欺之犯行，堪以認定
            ，應依法論科。
四、按行為後法律有變更者，適用最有利於行為人之法律，刑法
    第二條第一項定有明文。本件被告行為後，刑法總則編於九
    十四年二月二日大幅修正公布後，並於九十五年七月一日正
    式施行，而刑法第二條第一項固修正為「行為後法律有變更
    者，適用行為時之法律，但行為後之法律有利於行為人者，
    適用最有利於行為人之法律」，此乃為與刑法第一條罪刑法
    定主義相互契合，而貫徹法律禁止溯及既往原則，係規範行
    為後法律變更所生新舊法律比較適用之準據法，故刑法第二
    條第一項雖經修正，但因屬適用法律之準據法，本身即無所
    謂比較新舊法之問題，應逕適用裁判時之修正施行後刑法第
    二條之規定以決定適用之刑罰法律。又本次刑法修正之比較
    新舊法，應就罪刑有關之共犯、未遂犯、想像競合犯、牽連
    犯、連續犯、結合犯，以及累犯加重、自首減輕暨其他法定
    加減原因（如身分加減）與加減例等一切情形，綜其全部罪
    刑之結果而為比較（最高法院九十五年五月二十三日九十五
    年度第八次刑庭會議決議意旨可資參照）。
    （一）、罰金刑在刑法修正前，刑法分則編各罪所定罰金刑
            之貨幣單位原為銀元，其最高罰金數額，從各該法
            條規定，而最低罰金數額，則依修正前刑法第三十
            三條第五款之規定為一元以上（貨幣單位為銀元）
            ，且若定有罰金刑之論罪法條係於七十二年六月二
            十五日前所制定，而該法條日後均未修正者，得依
            罰金罰鍰提高標準條例第一條前段規定，就其原定
            數額提高為二倍至十倍，其後修正者則不提高倍數
            ，並依現行法規所定貨幣單位折算新臺幣條例第二
            條規定，以銀元一元折算為新臺幣三元；於刑法修
            正後，因刑法第三十三條第五款修正為：「罰金：
            新臺幣一千元以上，以百元計算之。」使得刑法之
            罰金貨幣單位已由銀元改為新臺幣，則刑法分則編
            各罪所定罰金刑之貨幣單位，自應配合修正為新臺
            幣，又為使刑法分則編各罪所定罰金之最高數額與
            刑法修正前趨於一致，乃增訂刑法施行法第一條之
            一：「中華民國九十四年一月七日刑法修正施行後
            ，刑法分則編所定罰金之貨幣單位為新臺幣。九十
            四年一月七日刑法修正時，刑法分則編未修正之條
            文定有罰金者，自九十四年一月七日刑法修正施行
            後，就其所定數額提高為三十倍。但七十二年六月
            二十六日至九十四年一月七日新增或修正之條文，
            就其所定數額提高為三倍。」從而，刑法分則編各
            罪所定罰金刑之最高數額，於刑法修正前、後並無
            不同，惟修正後刑法第三十三條第五款所定罰金刑
            最低數額，較之修正前提高，自以修正前刑法第三
            十三條第五款規定，對被告較為有利。
    （二）、刑法第五十六條連續犯之規定，業於九十四年一月
            七日修正刪除，並於九十五年七月一日施行。故於
            新法修正施行後，數犯罪行為須分論併罰，此刪除
            雖非犯罪構成要件之變更，但顯已影響行為人刑罰
            之法律效果，自屬法律有變更，依新法第二條第一
            項規定，比較新、舊法結果，自以依據修正前刑法
            第五十六條規定論以連續犯對行為人較有利，惟此
            於本案中，係攸關被告所幫助正犯詐欺犯行之罪數
            ，故適用修正前之刑法第五十六條規定，對被告亦
            無不利之情形。
    （三）、被告於犯罪時之刑法第三十條第一項、第二項分別
            規定：「幫助他人犯罪者，為從犯。雖他人不知幫
            助之情者，亦同」、「從犯之處罰，得按正犯之刑
            減輕之」，九十五年七月一日修正公布施行之刑法
            第三十條第一項、第二項則規定：「幫助他人實行
            犯罪行為者，為幫助犯。雖他人不知幫助之情者，
            亦同。」、「幫助犯之處罰，得按正犯之刑減輕之
            」，此次修正，立法理由旨在明確宣示幫助犯採取
            「限制從屬形式」，以杜爭議，且將名詞上易生誤
            解之「從犯」更正為「幫助犯」，以符本意，並非
            屬法律變更，自無新舊法比較適用之問題。至於刑
            法第二十八條僅用語修正，且僅攸關被告所幫助正
            犯之法律適用，無庸比較。
    （四）、綜合上述各條文修正前、後之比較，揆諸前揭最高
            法院決議及修正後刑法第二條第一項前段規定，以
            九十五年七月一日修正公布施行前之相關刑法及罰
            金罰鍰提高標準條例規定，對於被告較為有利，仍
            應適用修正前之規定予以論處。
五、按連續幫助與幫助連續為不同之犯罪態樣，如基於概括犯意
    ，多次幫助他人犯罪，為「連續幫助」，該幫助者有多次犯
    罪行為；如以一幫助行為，幫助他人連續犯罪，則為「幫助
    連續」，就幫助犯而言，僅有一次犯罪行為（最高法院八十
    七年度臺上字第號裁判意旨參照）。核被告所為，係犯刑法
    第三十條第一項、第三百三十九條第一項之幫助詐欺罪。其
    係基於幫助他人為詐欺犯行之故意，而為構成要件以外之提
    供帳戶等行為，為幫助犯，依刑法第三十條第二項規定，按
    正犯之刑減輕之。而持有被告帳戶姓名、年籍均不詳，自稱
    王紅主任、林連發會長等成年人對於所為多次如附表貳所示
    之詐欺犯行，均具犯意聯絡、行為分擔，自屬共同正犯。且
    其等犯行時間緊接、所犯係犯罪構成要件相同之罪名，顯係
    基於概括之犯意反覆為之，而屬修正前刑法第五十六條之連
    續犯，揆諸前揭說明，被告自應論以幫助連續詐欺取財罪。
    公訴意旨雖未將被告提供之帳戶供作如附表貳編號二至八之
    詐欺事實論列於起訴書上，惟其中附表貳編號二至八部分，
    業經蒞庭檢察官當庭擴張（見本院九十六年一月十八準備程
    序筆錄及檢察官補充理由書〈三〉）及經本院於審理時為實
    質調查，且此等事實經核均與原起訴之部分，因係被告一併
    提供帳戶所幫助之詐騙正犯所為詐欺事實，對於被告而言，
    仍屬於單純一罪關係，而為起訴效力所及，本院自應併予審
    理；又起訴書犯罪事實雖記載被告亦同將玉山銀行海山分行
    帳戶提供上開不詳人士為詐欺犯行，惟因查無利用此帳戶詐
    欺情事，已經蒞庭檢察官表示縮減此部分之事實（見檢察官
    同上補充理由書〈三〉）；至如附表壹所示帳戶雖尚有其他
    匯款紀錄，然經調查後或查無此資料之匯款人，或匯入帳戶
    業經報為警示帳戶（即同為人頭帳戶）、匯款之人亦經另案
    調查其幫助詐欺之犯行，或並無實證足認匯款人亦有遭詐欺
    情事，又檢察官未論列於起訴事實內，自無從審酌，附此敘
    明。再九十四年二月二日修正公布、於九十五年七月一日施
    行之刑法第五十七條乃為法院就刑之裁量審認標準見解之明
    文化，非屬法律之變更，自無毋庸就此為新舊法比較。爰審
    酌被告無前科之素行，此有臺灣高等法院被告前案紀錄表一
    份附卷可稽、其犯罪之動機、目的、將自己帳戶提供他人作
    非法使用，對於社會交易安全產生負面影響甚大，且增加政
    府查緝此類犯罪之困難，並因而導致如附表貳所示之諸多被
    害人蒙受大量財產上損失，其犯罪所生之危害程度甚鉅，復
    斟酌其生活狀況、智識程度，又其於本院審理時狡辯否認犯
    行，毫無悔意，犯罪後之態度明顯不佳等一切情狀，量處如
    主文所示之刑，以示懲戒。
據上論斷，應依刑事訴訟法第二百九十九條第一項前段，刑法第
二條第一項前段、刑法第二十八條、第三百三十九條第一項、第
三十條第一項前段、第二項、修正前刑法第五十六條，刑法施行
法第一條之一，判決如主文。
本案經檢察官董怡臻到庭執行職務。
中　　華　　民　　國　  　96　　年　　5　　月　　7　　日
                     刑事第十六庭   審判長法  官  蔡守訓
                                          法  官  吳定亞
                                          法  官  徐千惠
上正本證明與原本無異。
如不服本判決，應於判決送達後十日內，向本院提出上訴狀。
                                          書記官  李典育
中　　華　　民　　國　　96　　年　　5 　　月　　9 　　日
附錄論罪科刑法條：
中華民國刑法第339條
（普通詐欺罪）
意圖為自己或第三人不法之所有，以詐術使人將本人或第三人之
物交付者，處5年以下有期徒刑、拘役或科或併科1千元以下罰金
。
以前項方法得財產上不法之利益或使第三人得之者，亦同。
前二項之未遂犯罰之。
附表壹：
被告丁○○開立之帳戶資料
┌──┬──────────┬───────┬──────┐
│編號│金融機構名稱        │ 帳號         │備註        │
├──┼──────────┼───────┼──────┤
│一  │世華聯合商業銀行即國│000-00-0000000│90年8月14日 │
│    │泰世華商業銀行西門分│              │開戶        │
│    │行                  │              │            │
├──┼──────────┼───────┼──────┤
│二  │中華郵政（股）公司中│000000-0      │無掛失記錄  │
│    │和南勢角郵局        │              │94年6月13日 │
│    │                    │              │警示帳戶    │
├──┼──────────┼───────┼──────┤
│三  │華南商業銀行南勢角分│000000000000  │93年9月1日開│
│    │行                  │              │戶          │
│    │                    │              │無掛失記錄  │
│    │                    │              │94年3月15日 │
│    │                    │              │警示帳戶    │
│    │                    │              │            │
├──┼──────────┼───────┼──────┤
│四  │彰化商業銀行中和分行│0000-00-00000-│93年9月1日開│
│    │                    │2             │戶          │
│    │                    │              │無掛失記錄  │
│    │                    │              │94年6月10日 │
│    │                    │              │警示帳戶    │
│    │                    │              │            │
└──┴──────────┴───────┴──────┘
附表貳：
┌──┬───┬───────────┬─────────┬───────┐
│編號│被害人│詐欺事實              │匯款情形          │備註          │
├──┼───┼───────────┼─────────┼───────┤
│一  │己○○│某真實姓名、年籍均不詳│(1)、93年10月13日匯│起訴事實      │
│    │      │自稱係匯富投資管理公司│款新臺幣（下同）7 │              │
│    │      │員工之成年男子，撥打電│萬8千元至丁○○國 │              │
│    │      │話予己○○，佯稱己○○│泰世華銀行西門分行│              │
│    │      │在公開抽獎活動抽中頭獎│帳戶000-00-0000000│              │
│    │      │，惟須繳交稅金始能領獎│號。              │              │
│    │      │金，使己○○因而陷於錯│                  │              │
│    │      │誤，依其指示分五次匯款│(2)、93年10月14日匯│              │
│    │      │至丁○○右揭帳戶，共計│款10萬元至丁○○國│              │
│    │      │被詐騙72萬8千元。     │泰世華銀行西門分行│              │
│    │      │                      │帳戶000-00-0000000│              │
│    │      │                      │號。              │              │
│    │      │                      │                  │              │
│    │      │                      │(3)、93年10月26日分│              │
│    │      │                      │別匯款6萬元、29萬 │              │
│    │      │                      │元至丁○○國泰世華│              │
│    │      │                      │銀行西門分行帳戶05│              │
│    │      │                      │0-00-0000000號。  │              │
│    │      │                      │                  │              │
│    │      │                      │(4)、93年10月27日匯│              │
│    │      │                      │款20萬元至丁○○國│              │
│    │      │                      │泰世華銀行西門分行│              │
│    │      │                      │帳戶000-00-0000000│              │
│    │      │                      │號。              │              │
├──┼───┼───────────┼─────────┼───────┤
│二  │廖本憲│某真實姓名、年籍均不詳│(1)、93年9月23日匯 │補充理由書（三│
│    │      │之人於93年9月不詳時間 │款7萬8千元至丁○○│）            │
│    │      │，撥打電話通知廖本憲佯│彰化銀行中和分行帳│              │
│    │      │稱中獎，但要先繳納稅金│戶50018-2號。     │              │
│    │      │才能領取，使廖本憲因而│                  │              │
│    │      │陷於錯誤，依其指示分三│(2)、93年9月24日匯 │              │
│    │      │次匯款至丁○○右揭帳戶│款8萬元至丁○○彰 │              │
│    │      │，共被詐騙25萬8千元。 │化銀行中和分行帳戶│              │
│    │      │                      │50018-2號。       │              │
│    │      │                      │                  │              │
│    │      │                      │(3)、93年10月8日匯 │              │
│    │      │                      │款10萬元至丁○○彰│              │
│    │      │                      │化銀行中和分行帳  │              │
│    │      │                      │戶50018-2號。     │              │
├──┼───┼───────────┼─────────┼───────┤
│三  │洪世保│某真實姓名、年籍均不詳│93年10月1日匯款7萬│補充理由書（三│
│    │      │之成年人於不詳時間，撥│8千元至丁○○彰化 │）            │
│    │      │打電話通知洪世保佯稱其│銀行中和分行帳戶50│              │
│    │      │中了二獎，但要先繳納稅│018-2號 。        │              │
│    │      │金，才能領取獎金，使洪│                  │              │
│    │      │世保因而陷於錯誤，依其│                  │              │
│    │      │指示匯款7萬8千元至黃清│                  │              │
│    │      │木右揭帳戶而遭騙。    │                  │              │
│    │      │                      │                  │              │
├──┼───┼───────────┼─────────┼───────┤
│四  │蔡敏松│某真實姓名、年籍均不詳│93年10月1日匯款35 │補充理由書（三│
│    │      │之成年人於不詳時間，撥│萬元至丁○○中華郵│）            │
│    │      │打電話佯稱蔡敏松中獎，│政（股）公司中和南│              │
│    │      │但要先繳納稅金，才能領│勢角郵局帳戶077527│              │
│    │      │取獎金，使蔡敏松因而陷│-8號。            │              │
│    │      │於錯誤，依其指示而匯款│                  │              │
│    │      │其中35萬元至丁○○右揭│                  │              │
│    │      │帳戶而受騙。          │                  │              │
│    │      │                      │                  │              │
├──┼───┼───────────┼─────────┼───────┤
│五  │陳惠玲│某真實姓名、年籍均不詳│(1)、93年11月3日匯 │補充理由書（三│
│    │      │之成年人於不詳時間，撥│款8萬2千元至丁○○│）、本院依職權│
│    │      │打電話佯稱陳惠玲中獎，│華南銀行南勢角分行│調查          │
│    │      │但要先繳納稅金才能領取│帳戶000000000000號│              │
│    │      │獎金，使陳惠玲因而陷於│。                │              │
│    │      │錯誤，依其指示分三次匯│                  │              │
│    │      │款8萬2千元、12萬元、8 │(2)、93年11月4日利 │              │
│    │      │萬元，共28萬2千元至黃 │用戊○○帳戶分別匯│              │
│    │      │清木右揭帳戶而受騙。  │款12萬元、8萬元至 │              │
│    │      │                      │丁○○華南銀行南勢│              │
│    │      │                      │角分行帳戶00000000│              │
│    │      │                      │9171號。          │              │
├──┼───┼───────────┼─────────┼───────┤
│六  │乙○○│某真實姓名、年籍均不詳│(1)、93年9月29日匯 │本院依職權調查│
│    │      │，自稱王紅主任之成年人│款35萬元至丁○○彰│              │
│    │      │撥打電話給乙○○，佯稱│化銀行中和分行帳戶│              │
│    │      │香港集團馬會有一個優惠│50018-2號。       │              │
│    │      │，通知乙○○中獎，但要│                  │              │
│    │      │先繳稅金，使乙○○因而│(2)、93年10月4日匯 │              │
│    │      │陷於錯誤，依其指示連續│款10萬元至丁○○彰│              │
│    │      │匯款10萬元、35萬元、47│化銀行中和分行帳戶│              │
│    │      │萬元至丁○○右揭各帳戶│50018-2號。       │              │
│    │      │；另有一真實姓名、年籍│                  │              │
│    │      │不詳，自稱林連發會長之│(3)、93年10月8日分 │              │
│    │      │成年人再撥打電話佯稱呂│別匯款47萬元、6萬9│              │
│    │      │沛圜中獎，但要先匯款6 │千元至丁○○彰化銀│              │
│    │      │萬9千元給一真實姓名、 │行中和分行帳戶5001│              │
│    │      │年籍不詳之高惠君之代書│8-2號。           │              │
│    │      │，使乙○○因而陷於錯誤│                  │              │
│    │      │，依其指示匯款6萬9千元│                  │              │
│    │      │至丁○○右揭帳戶而遭騙│                  │              │
│    │      │。                    │                  │              │
│    │      │                      │                  │              │
├──┼───┼───────────┼─────────┼───────┤
│七  │甲○○│某真實姓名、年籍均不詳│(1)、93年9月21日匯 │本院依職權調查│
│    │      │之成年人撥打電話通知吳│款7萬8千元至丁○○│              │
│    │      │運智中二獎90萬元，但須│彰化銀行中和分行彰│              │
│    │      │先繳納15%稅金才能領取 │戶50018-2號       │              │
│    │      │，使甲○○因而陷於錯誤│                  │              │
│    │      │，依其指示匯款7萬8千元│(2)、93年9月22日匯 │              │
│    │      │、10萬元至丁○○右揭帳│款10萬元至丁○○彰│              │
│    │      │戶而遭騙。            │化銀行中和分行彰戶│              │
│    │      │                      │50018-2號。       │              │
├──┼───┼───────────┼─────────┼───────┤
│八  │庚○○│某真實姓名、年籍均不詳│93年10月5日匯款95 │本院依職權調查│
│    │      │之成年男子透過電話先給│萬元至丁○○中華郵│              │
│    │      │庚○○一組號碼，後佯稱│政（股）公司中和南│              │
│    │      │其中了香港六合彩，但需│勢角郵局帳戶077527│              │
│    │      │先匯款95萬元才能領取獎│-8號。            │              │
│    │      │金，使庚○○因而陷於錯│                  │              │
│    │      │誤，依其指示匯款95萬元│                  │              │
│    │      │至丁○○右揭帳戶而受騙│                  │              │
│    │      │。                    │                  │              │
├──┴───┴───────────┴─────────┴───────┤
│詐騙總額三百八十一萬三千元                                              │
│                                                                        │
│                                                                        │
└────────────────────────────────────┘
